---
title: "LicitaÃƒÂ§ÃƒÂµes em Santa Catarina desde 2014"
output:
  html_document:
    df_print: paged
  html_notebook: default
  pdf_document: default
---

#########################################################
# 	            Ministério do Planejamento              #
#                Desenvolvimento e Gestão               #
# CRIADO - 24 de Setembro de 2014, 16:17 (UTC-03:00)    # 
# ATUALIZADO - 22 de Outubro de 2018, 16:58 (UTC-03:00) #
#                   Frequência - Mensal                 #
#########################################################
Fornecedores de SC tenho apenas 500 de 15.138

Ministério do Planejamento, Desenvolvimento e Gestão - MP
O Ministério do Planejamento, Desenvolvimento e Gestão (MP) é um órgão integrante do poder Executivo Federal, que atua na:
   
Formulação do planejamento estratégico nacional;
Avaliação dos impactos socioeconômicos das políticas e programas do governo federal e na elaboração de estudos especiais para a reformulação de políticas;
Realização de estudos e pesquisas para acompanhamento da conjuntura socioeconômica e gestão dos istemas cartográficos e estatísticos nacionais;
Elaboração, acompanhamento e avaliação das leis de iniciativa do Poder Executivo federal previstas no rt. 165 da Constituição;
Viabilização de novas fontes de recursos para os planos de governo;
Coordenação da gestão de parcerias público-privadas (PPP’s);
Coordenação do Programa de Aceleração do Crescimento – PAC;
Formulação de diretrizes, coordenação das negociações, acompanhamento e avaliação dos financiamentos externos de projetos públicos com organismos multilaterais e agências governamentais;
Coordenação e gestão dos sistemas de planejamento e orçamento federal, de pessoal civil, de administraço de recursos da informação e informática e de serviços gerais, bem como das ações de organização e odernização administrativa do governo federal;
Formulação de diretrizes, coordenação e definição de critérios de governança corporativa das empresas estatais federais;
Administração patrimonial; e
Política e diretrizes para modernização da administração pública federal.


 http://dados.gov.br/dataset/compras-publicas-do-governo-federal

```{r}

library(readr)
contratos <- read_csv("http://compras.dados.gov.br/contratos/v1/contratos.csv")
names(contratos)
```
```{r}
fornecedor <- function(x){
  sprintf('http://compras.dados.gov.br/fornecedores/v1/fornecedores.csv?uf=SC&offset=%02d', x)
}

fornecedoresSC <- read_csv("http://compras.dados.gov.br/fornecedores/v1/fornecedores.csv?uf=SC")

i = 500
while(i <= 15000){
  forn <- fornecedor(i)
  forn <- read_csv(forn)
  fornecedoresSC = rbind(fornecedoresSC, forn)
  i = i + 500
}
```
```{r}
IRP <- read_csv("http://compras.dados.gov.br/licitacoes/v1/irps.csv")
names(IRP)
```

```{r}
licitacoes <- read_csv("http://compras.dados.gov.br/licitacoes/v1/licitacoes.csv")
names(licitacoes)
```

```{r}
materiais <- read_csv("http://compras.dados.gov.br/materiais/v1/materiais.csv")
names(materiais)
```

```{r}
servicos <- read_csv("http://compras.dados.gov.br/servicos/v1/servicos.csv")
names(servicos)
```

```{r}
tpContrato <- read_csv("http://compras.dados.gov.br/contratos/v1/tipos_contrato.csv")
names(tpContrato)
```

